Carichiamo tutte le librerie che ci serviranno nel corso dell'analisi.
```{r,warning=FALSE,message=FALSE}
library(dplyr)
library(tidyverse)
library(summarytools)
library(psych)
library(ggplot2)
install.packages("ggcorrplot")
library(ggcorrplot)
```

Nell'analisi per Data Science for citizens, l'obiettivo è stato quello di analizzare un dataset su Instagram. I dataset sono stati trovati sul sito https://www.kaggle.com/

Prima di iniziare a lavorare, bisogna settare la working directory, cioè la cartella del computer in cui lavoreremo.Ognuno deve mettere la propria, scrivendo il "percorso" in cui si trovano i file excel che poi vogliamo caricare.
```{r}
setwd("D:/SCUOLA/Milano Data Science/Progetto Liceo")
```
*IL DATASET*

Carichiamo il primo dataset: contiene 200 osservazioni di 10 variabili. I seguenti comandi servono a leggere un file excel e assegnare, dandogli un nome: in questo modo verrà salvato nell'environment.
```{r}
read.csv("/SCUOLA/Milano Data Science/Progetto Liceo/Primo_dataset.csv")
dati <- read.csv("/SCUOLA/Milano Data Science/Progetto Liceo/Primo_dataset.csv")
```
Guardiamo il dataset.
```{r}
View(dati)
head(dati)
colnames(dati)
rownames(dati)
colnames(dati)[3]
n_dati<-length(rownames(dati))
n_dati
```
Carichiamo il secondo dataset: contiene 1000 osservazioni di 8 variabili.
```{r}
dati2 <- read.csv("/SCUOLA/Milano Data Science/Progetto Liceo/Secondo_dataset.csv")
View(dati2)
head(dati2)
colnames(dati2)
rownames(dati2)
n_dati2<-length(rownames(dati2))
n_dati2
```
Per poter unire i due dataset abbiamo bisogno di una variabile comune: noi la abbiamo ma si chiama in modo diverso nei due dataset: assegnamole lo stesso nome!
```{r}
dati2$channel_info <- dati2$Influencer.insta.name
```
Facciamo un left join:  prendiamo tutto il dataset di sinistra e aggiungiamo le informazioni che possiamo ottenere dal dataset di destra.

```{r}
dataset <- left_join(dati, dati2, by = "channel_info")
write.csv(dataset, "dataset_csv")
str(dataset)
View(dataset)
```
Sistemiamo il dataset: togliamo le variabili comuni e rinominiamo più comodamente alcune delle colonne.
```{r}
dataset<- dataset[-c(11),]
dataset <- dataset[-c(101:201),]
dataset <- dataset[,-c(11)]
dataset <- dataset[,-c(13:14)]
dataset <- dataset[,-c(14:15)]
dataset <- dataset[, -c(11)]
n_dataset <-length(rownames(dataset))

dataset <- dataset %>% 
  rename(
    id_instagram = channel_info,
    categories = category_1,
    audience_country = Audience.country.mostly.)
dataset
categories2<-unique(dataset$categories)
categories2
```
Analizzando la variabili delle categorie, vediamo che alcuni valori sono nulli: poichè possiamo facilmente trovare queste informazioni, scarichiamo il dataset e completiamolo.
```{r}
sum(is.na(dataset$categories))

dataset2 <- read.csv("/SCUOLA/Milano Data Science/Progetto Liceo/Dataset2.csv", sep = ";")
data
sum(is.na(dataset2$categories))
```

*ANALISI UNIVARIATA*

Nell'analisi univariata si guardano le singole variabili indipendentemente dalle altre. Bisogna differenziare tra variabile numerica e variabile categorica.
```{r}
is.numeric(dataset2$influence_score)
is.numeric(dataset2$posts)
is.numeric(dataset2$followers)
is.numeric(dataset2$avg_likes)
is.numeric(dataset2$X60_day_eng_rate)
is.numeric(dataset2$new_post_avg_like)
is.numeric(dataset2$total_likes)
is.character(dataset2$id_instagram)
is.character(dataset2$country)
is.character(dataset2$instagram.name)
is.character(dataset2$categories)
is.character(dataset2$audience_country)
```
*Variabile numerica*

Analisi degli indici di posizione: media, mediana, moda, min, max, var, sd per ogni singola variabile.
```{r}
mean(dataset2$influence_score)
mean_influence_score <- sum(dataset2$influence_score)/n_dataset
median(dataset2$influence_score)
tabulate(dataset2$influence_score)

mode <- function(x) {
  u <- unique(x)
  tab <- tabulate(match(x, u))
  u[tab == max(tab)]
}
y <- unique(dataset2$influence_score)
tab <- tabulate(match(dataset2$influence_score, y))
y[tab == max(tab)]
mode(dataset2$influence_score)
max(table(dataset2$influence_score))
var(dataset2$influence_score)
#cor(dataset2$influence_score)
sd(dataset2$influence_score)
```
E' anche possibile fare direttamente l'analisi descrittiva di tutto il dataset.
```{r}
descr(dataset2)
```
oppure di una variabile numerica in base ad una categorica.
```{r}
describeBy(dataset2$followers, dataset$categories)
```
Con il comando summary si ottengono direttamente tutte le informazioni per ogni singola variabile (si può anche usare per le variabili categoriche).
```{r}
summary(dataset2$rank)
summary(dataset2$id_instagram)
summary(dataset2$influence_score)
summary(dataset2$posts)
summary(dataset2$followers)
summary(dataset2$avg_likes)
summary(dataset2$X60_day_eng_rate)
summary(dataset2$new_post_avg_like)
summary(dataset2$total_likes)
summary(dataset2$country)
summary(dataset2$categories)
summary(dataset2$audience_country)
summary(dataset2)
```
**Analisi grafica**

Per vedere meglio la distribuzione delle variabili utilizziamo dei grafici: i boxplots e gli istogrammi. Introduciamo ggplot, un metodo più veloce per fare differenti grafici.
*1. INFLUNCE SCORE*
Facciamo il boxplot e cerchiamo di capire chi sono gli outlier. Dopo facciamo l'istogramma che ci permette di capire se la distribuzione potrebbe essere normale.
```{r}
par(mfrow = c(2,1))
#1.INFLUENCE SCORE
boxplot(dataset2$influence_score)
boxplot(dataset2$influence_score, main = "Score degli influencers", col = "blue")
outliers_influence_score <- boxplot.stats(dataset2$influence_score)$out
persone_IS <- dataset2[dataset2$influence_score %in% outliers_influence_score, ]$id_instagram
persone_IS

ggplot(dataset, aes(y = influence_score)) +
  geom_boxplot()+
  geom_boxplot(fill = "skyblue3") +
  labs(title = "Boxplot di influence_score", y = "Influence_score")

hist(dataset2$followers, breaks = 6, freq = NULL)

ggplot(dataset, aes(x = influence_score)) +
  geom_histogram(aes(y = ..count..), binwidth = 5,
                 #colour = "goldenrod2"
                 fill = "skyblue3") +
  scale_x_continuous(name = "Influence_score",
                     breaks = seq(0, 100, 25),
                     limits=c(0, 100)) +
  scale_y_continuous(name = "Count") +
  ggtitle("Istogramma di influence_score")
```
*2.POST*
```{r}
boxplot(dataset2$posts)
outliers_posts <-boxplot.stats(dataset2$posts)$out
persone_P <- dataset2[dataset2$posts %in% outliers_posts, ]$id_instagram
persone_P

ggplot(dataset, aes(y = posts)) +
  geom_boxplot()+
  geom_boxplot(fill = "deeppink1") +
  labs(title = "Boxplot di posts", y = "Numero dei posts")

hist(dataset2$posts, breaks = 6)

ggplot(dataset, aes(x = posts)) +
  geom_histogram(aes(y = ..count..), binwidth = 5,
                 #colour = "goldenrod2"
                 fill = "deeppink1") +
  scale_x_continuous(name = "Numero dei posts",
                     breaks = seq(0, 20, 1),
                     limits=c(0, 20)) +
  scale_y_continuous(name = "Count") +
  ggtitle("Istogramma sul numero dei posts")
```
*3. FOLLOWERS*
```{r}
boxplot(dataset2$followers)
outliers_followers <-boxplot.stats(dataset2$followers)$out
persone_F <- dataset2[dataset2$followers %in% outliers_followers, ]$id_instagram
persone_F

ggplot(dataset, aes(y = followers)) +
  geom_boxplot()+
  geom_boxplot(fill = "greenyellow") +
  labs(title = "Boxplot di followers", y = "Numero dei followers")

hist(dataset2$followers)

ggplot(dataset, aes(x = followers)) +
  geom_histogram(aes(y = ..count..), binwidth = 5,
                 #colour = "goldenrod2"
                 fill = "greenyellow") +
  scale_x_continuous(name = "Numero dei followers",
                     breaks = seq(0, 500, 25),
                     limits=c(0, 500)) +
  scale_y_continuous(name = "Count") +
  ggtitle("Istogramma sul numero dei followers")
```
*4. AVG LIKES*
```{r}
boxplot(dataset2$avg_likes)
outliers_avg_likes <-boxplot.stats(dataset2$avg_likes)$out
persone_AL <- dataset2[dataset2$avg_likes %in% outliers_avg_likes, ]$id_instagram
persone_AL

ggplot(dataset, aes(y = avg_likes)) +
  geom_boxplot()+
  geom_boxplot(fill = "coral1") +
  labs(title = "Boxplot di average likes", y = "Media dei likes")

hist(dataset2$avg_likes) 

ggplot(dataset, aes(x = avg_likes)) +
  geom_histogram(aes(y = ..count..), binwidth = 5,
                 #colour = "goldenrod2"
                 fill = "coral1") +
  scale_x_continuous(name = "Media dei likes",
                     breaks = seq(0, 1000, 100),
                     limits=c(0, 1000)) +
  scale_y_continuous(name = "Count") +
  ggtitle("Istogramma sulla media dei likes")
```
*5. ENG RATE*
```{r}
boxplot(dataset2$X60_day_eng_rate)
outliers_eng_rate <-boxplot.stats(dataset2$X60_day_eng_rate)$out
persone_ER <- dataset2[dataset2$X60_day_eng_rate %in% outliers_eng_rate, ]$id_instagram
persone_ER

ggplot(dataset, aes(y = X60_day_eng_rate)) +
  geom_boxplot()+
  geom_boxplot(fill = "cyan") +
  labs(title = "Boxplot dell'engagement rate", y = "Engagement rate")

hist(dataset2$X60_day_eng_rate) 

ggplot(dataset, aes(x = X60_day_eng_rate)) +
  geom_histogram(aes(y = ..count..), binwidth = 5,
                 #colour = "goldenrod2",
                 fill = "cyan") +
  scale_x_continuous(name = "Engagement rate",
                     breaks = seq(0, 100, 25),
                     limits=c(0, 100)) +
  scale_y_continuous(name = "Count") +
  ggtitle("Istogramma sull'engagement rate")
```
*6. NEW POST AVERAGE LIKES*
```{r}
boxplot(dataset2$new_post_avg_like)
outliers_new_al <-boxplot.stats(dataset2$new_post_avg_like)$out
persone_NAL <- dataset2[dataset2$new_post_avg_like %in% outliers_new_al, ]$id_instagram
persone_NAL

ggplot(dataset, aes(y = new_post_avg_like)) +
  geom_boxplot()+
  geom_boxplot(fill = "grey81") +
  labs(title = "Boxplot sulla media dei likes ai posts", y = "Average likes")

hist(dataset2$new_post_avg_like) 

ggplot(dataset, aes(x = new_post_avg_like)) +
  geom_histogram(aes(y = ..count..), binwidth = 5,
                 #colour = "goldenrod2",
                 fill = "grey81") +
  scale_x_continuous(name = "Average likes",
                     breaks = seq(0, 100, 25),
                     limits=c(0, 100)) +
  scale_y_continuous(name = "Count") +
  ggtitle("Istogramma sulla media dei likes ai posts")
```
*7. TOTAL LIKES*
```{r}
boxplot(dataset2$total_likes)
outliers_total_likes <-boxplot.stats(dataset2$total_likes)$out
persone_TL <- dataset2[dataset2$total_likes %in% outliers_total_likes, ]$id_instagram
persone_TL

ggplot(dataset, aes(y = total_likes)) +
  geom_boxplot()+
  geom_boxplot(fill = "orchid4") +
  labs(title = "Boxplot sui total likes", y = "Total likes")


hist(dataset2$total_likes)

ggplot(dataset, aes(x = total_likes)) +
  geom_histogram(aes(y = ..count..), binwidth = 5,
                 #colour = "orchid4",
                 fill = "orchid4") +
  scale_x_continuous(name = "Total likes",
                     breaks = seq(0, 100, 25),
                     limits=c(0, 100)) +
  scale_y_continuous(name = "Count") +
  ggtitle("Istogramma sui total likes")
```
Vediamo ora l'analisi univariata per le variabili categoriche. Facciamo dei bar chart.

*VARIABILE COUNTRY*
```{r}
plot(table(dataset2$country))
#ggplot(dataset, aes(x=id_instagram, y=categories)) +
#geom_histogram(bindwidth = 0.5, colour = "red")

ggplot(dataset2, aes(x = country)) + 
  geom_bar()    

ggplot(dataset2, aes(x= country)) +
  geom_bar()+
  geom_text(stat ='count', aes(label=..count..), vjust=-0.3)
```
Se volessimo riordinare le barre dalla più alta alla più bassa, ci conviene creare un nuovo dataset:utilizziamo di nuovo dplyr.
```{r}
dataset_count <- dataset2 %>% 
  group_by(country) %>% 
  summarise(count = n()) %>% 
  arrange(desc(count))

dataset_count
is.data.frame(dataset_count)
```
Creando il dataset, facciamo di nuovo il grafico aggiungendo reorder.
```{r}
ggplot(dataset_count, aes(x =reorder(country, -count), y=count, fill=country)) +
  geom_bar(stat='identity', aes=(fill=count)) +
  geom_text(aes(label= count), vjust=-0.25)+
  labs(title = "Numero di influencers per nazione", 
     x = "Nazione",
     y = "Numero di influencers")+
  theme(axis.text.x = element_text(angle = 90))
  #coord_flip()
```
*VARIABILE AUDIENCE_COUNTRY*
```{r}
ggplot(dataset2, aes(x= audience_country)) +
  geom_bar()+
  geom_text(stat ='count', aes(label=..count..), vjust=-0.3)

dataset_count3 <- dataset2 %>% 
  group_by(audience_country) %>% 
  summarise(count = n()) %>% 
  arrange(desc(count))

dataset_count3
is.data.frame(dataset_count3)

ggplot(subset(dataset_count3, !is.na(audience_country)), aes(x =reorder(audience_country, -count), y=count, fill=audience_country)) +
  geom_bar(stat='identity', aes=(fill=count)) +
  geom_text(aes(label= count), vjust=-0.25)+
  labs(title = "A quali nazioni appartengono le communities degli influencers?", 
     x = "Nazione",
     y = "Numero di communities")+
  theme(axis.text.x = element_text(angle = 90))
```
*VARIABILE CATEGORIES*
```{r}
ggplot(dataset2, aes(x=categories)) +
  geom_bar()+
  geom_text(stat ='count', aes(label=..count..), vjust=-0.3)

library(dplyr)
dataset_count2 <- dataset2 %>% 
  group_by(categories) %>% 
  summarise(count = n()) %>% 
  arrange(desc(count))

ggplot(dataset_count2, aes(x =reorder(categories, -count), y=count, fill=categories)) +
  geom_bar(stat='identity', aes=(fill=count)) +
  geom_text(aes(label= count), vjust=-0.10)+
  labs(title = "Numero di influencers per categoria", 
       x = "Categoria",
       y = "Numero di influencers")+
  theme(axis.text.x = element_text(angle = 90))
```
 *ANALISI BIVARIATA* :studio congiunto di due variabili per valutare l'esistenza di un eventuale legame fra le stesse.
Facciamo la matrice di correlazione. Dobbiamo usare spearman perchè le nostre variabili non sono normali!
#facendo i plot possiamo già vedere se le variabili sono in qualche modo correlate oppure no
```{r}
plot(dataset2$followers, dataset2$avg_likes)
plot(dataset2$followers, dataset2$new_post_avg_like)

#ci aspettiamo che tra i total likes e il numero dei followers ci sia una correlazione positiva
par(mfrow=c(1,2))
plot(dataset2$followers, dataset2$total_likes)
#gli outlier non ci permettono di vederla ma se li togliamo, otteniamo proprio una relazione lineare crescente
yout=dataset2$total_likes>60
plot(dataset2$followers[!yout],dataset2$total_likes[!yout])
#abline(lm(dataset2$total_likes[!yout]~dataset2$followers[!yout]), col="red")
text(dataset2$followers, dataset2$total_likes, labels=dataset2$id_instagram)

plot(dataset$followers, dataset$influence_score)
yout=dataset$influence_score<65 # some logical rule for identifying an outlier

plot(dataset$followers[!yout],dataset$influence_score[!yout])
abline(lm(dataset$influence_score[!yout]~dataset$followers[!yout]), col="red")

dataset.cor = cor(dataset2[,c(3:9)], method = c("spearman"))
dataset.cor
#ggcorrplot(dataset.cor, type = "lower", hc.order = TRUE, ggtheme = ggplot2::theme_gray, colors = c("#6D9EC1", "white", "#E46726"))

#ggcorrplot(dataset.cor)

#corrplot(dataset.cor)

#ggcorrplot(dataset.cor, method = "circle")

#ggcorrplot(dataset.cor, hc.order = FALSE, type = "lower",lab = TRUE)

corrplot(dataset.cor, method="pie")


#Influence score: quanto quell'account è influente sulla base del numero dei followers, 
#sulla base del loro impatto sulle persone (quanto esse riescano a farsi influenzare da quella persona), 
#sulla base di quanto curano l'account. Il massimo può essere 100, serve alle agenzie per capire da chi far sponsorizzare un loro prodotto
#L'influence sore e il numero dei followers, dei post e dei total likes sono correlati positivamente: coerente! 
#E' correlata negativamente con eng rate: è correlato positivamente con i followers quindi negativamente con eng rate (perchè followers è al denominatore nell'engagement rate

#60 day engagement rate: media tra i likes, condivisioni, commenti, in generale interazioni. Viene misurata in percentuale ER=(like+commenti)/followers x100. Correlata negativamente con tutto: con followers coerente perchè è  al denominatore, con likes non coerente ma non abbiamo la variabile commenti.

#Posts: correlati molto negativamente con eng rate

#Followers: correlato negativamente con eng rate OK e con new_post_avg like: all'inizio del boom di instagram è possibile che le communities fossero più attive nel supportare l'account che seguono
#E' correlato positivamente con total likes: instagram funziona!

```
#FINE ANALISI